【裁判字號】    97,易,1922
【裁判日期】    971208
【裁判案由】    竊盜
【裁判全文】
臺灣彰化地方法院刑事判決              97年度易字第1922號
公  訴  人  臺灣彰化地方法院檢察署檢察官
被      告  丙○○
上列被告因竊盜等案件，經檢察官提起公訴（97年度偵字第9304
號），本院以簡式審判程序判決如下：
    主    文
丙○○攜帶兇器竊盜，累犯，處有期徒刑陸月，扣案之鉗子壹支
沒收；又攜帶兇器竊盜，累犯，處有期徒刑柒月，扣案之鉗子壹
支沒收。應執行有期徒刑拾月，扣案之鉗子壹支沒收。
    犯罪事實
一、丙○○前於民國94年間因過失傷害案件，經本院以95年度交
    簡上字第1號判決判處有期徒刑2月確定，並於97年4月3日縮
    刑期滿執行完畢。詎猶不知悔改，因其所駕駛車牌號碼
    PF-7568號自用小客車車牌為警查扣，竟意圖為自己不法之
    所有，先於97年8月24日凌晨2時許，駕駛未懸掛車牌之前開
    車輛，至彰化縣彰化市後火車站之停車場，以其所有客觀上
    足供兇器使用之鉗子1支將甲○○所有車牌號碼OS-1461號自
    用小客車之車牌2面拆下並懸掛至其前開車輛上，以此方式
    竊取該車牌2面得逞。後因前開竊得之OS-1461號車牌其中1
    面螺絲鬆動而掉落，丙○○將另面車牌取下丟棄於彰化縣大
    村鄉○○路旁後，復意圖為自己不法之所有，於97年8月31
    日凌晨2時許，駕駛未懸掛車牌之前開車輛，至彰化縣彰化
    市○○○路旁停車場，以前開鉗子將乙○○所有車牌號碼
    Y5-8533號自用小客車之車牌2面拆下並懸掛至其前開車輛上
    ，以此方式竊取該車牌2面得逞。嗣於97年9月10日下午2時
    50分許，丙○○駕駛懸掛Y5-8533號車牌之前開車輛行經彰
    化縣埔心鄉○○街22號前，為巡邏員警當場查獲，丙○○於
    有偵查犯罪職權之員警未發覺其行竊OS-1461號車牌犯行前
    ，即向員警自首上開竊盜OS-1461號車牌之犯行，且接受裁
    判，並扣得其所有供犯罪所用之鉗子1支。
二、案經彰化縣警察局溪湖分局報告臺灣彰化地方法院檢察署檢
    察官偵查起訴。
    理    由
一、本件被告丙○○所犯係死刑、無期徒刑、最輕本刑為3年以
    上有期徒刑以外之罪，其於準備程序中就被訴事實為有罪之
    陳述，經告知被告簡式審判程序之旨，並聽取公訴人及被告
    之意見後，本院合議庭認為適宜而裁定由受命法官獨任進行
    簡式審判程序，合先敘明。
二、訊據據被告丙○○對於前開犯罪事實均坦承不諱，核與證人
    即被害人甲○○於警詢中、乙○○於警詢及偵查中證述情節
    相符，並有搜索扣押筆錄、扣押物品目錄表、贓物認領保管
    單、失車-唯讀案件基本資料、彰化縣警察局車輛尋獲電腦
    輸入單、車籍查詢-基本資料詳細畫面、內政部警政署國道
    公路警察局舉發違反道路交通管理事件通知單及照片等件在
    卷可稽，足認被告自白與事實相符，堪可採信。綜上所述，
    本件事證明確，被告犯行堪以認定。
三、按刑法第321條第1項第3款之攜帶兇器竊盜罪，係以行為人
    攜帶兇器竊盜為其加重條件，此所謂兇器，其種類並無限制
    ，凡客觀上足對人之生命、身體、安全構成威脅，具有危險
    性之兇器均屬之，且祇須行竊時攜帶此種具有危險性之兇器
    為已足，並不以攜帶之初有行兇之意圖為必要（最高法院79
    年臺上字第5253號判例意旨參照）。查，本件被告行竊時所
    使用之鉗子，係材質堅硬之金屬物料，若用以攻擊人體，客
    觀上顯足以傷害人之生命、身體至明，顯為具有危險性之兇
    器無疑。是核被告所為，係犯刑法第321條第1項第3款之攜
    帶兇器竊盜罪。被告所犯上開2罪間，犯意各別，行為互殊
    ，應予分論併罰。查，被告於97年9月10日因駕駛駕駛懸掛
    乙○○所有Y5-8533號車牌之前開車輛行經彰化縣埔心鄉○
    ○街22號前，為巡邏員警當場查獲，被告即於第一次警詢筆
    錄中坦承另犯有竊取OS-1461號車牌之犯行，業具被告供明
    在卷，並有該份調查筆錄在卷可稽，足認被告確係在警員未
    發現有確切之根據得為合理之懷疑前，即主動供述其於上開
    時、地竊取OS-1461號車牌之犯行，嗣並接受裁判，核與自
    首之規定相符，就本次犯行爰依刑法第62條前段之規定減輕
    其刑。復查，被告前於94年間因過失傷害案件，經本院以95
    年度交簡上字第1號判決判處有期徒刑2月確定，並於97年4
    月3日縮刑期滿執行完畢，有臺灣高等法院被告前案紀錄表1
    份在卷可稽，其於受有期徒刑執行完畢後5年以內，再故意
    犯本件有期徒刑以上之罪，為累犯，2次竊盜犯行均應依法
    加重其刑。被告就竊取OS-1461號車牌之犯行同時具有加重
    及減輕事由，應依刑法第71條第1項之規定先加後減之。爰
    審酌被告駕駛車輛違規在先，車牌遭查扣後為自己一時之便
    利，竟轉而竊取他人車牌懸掛使用，造成被害人財物損失及
    重新領牌之困擾，及其行竊所得財物之價值、被告竊得之部
    分贓物業經被害人領回，犯罪後並坦承犯行，及其犯罪之動
    機、目的、手段、所生危害等一切情狀，分別量處如主文所
    示之刑，並定其應執行之刑。此外，扣案鉗子1支為被告所
    有且供犯罪所用之物，業據被告陳明在卷，爰依刑法第38條
    第1項第2款之規定，宣告沒收如主文所示。
據上論斷，依刑事訴訟法第273條之1第1項、第299條第1項前段
，刑法第321條第1項第3款、第47條第1項前段、第62條前段、第
38條第1項第2款、第51條第5款，判決如主文。
本案經檢察官張聖傳到庭執行職務。
中    華    民    國    97    年    12    月     8    日
                  刑事第五庭  法  官  蔡家瑜
以上正本證明與原本無異。
如不服本判決應於收受判決後10日內向本院提出上訴書狀，並應
敘述具體理由；其未敘述上訴理由者，應於上訴期間屆滿後20日
內向本院補提理由書 (均須按他造當事人之人數附繕本)「切勿
逕送上級法院」。
告訴人或被害人對於判決如有不服具備理由請求檢察官上訴者，
其上訴期間之計算係以檢察官收受判決正本之日期為準。
中    華    民    國    97    年    12    月    8     日
                              書記官  陳秀鳳
附錄論罪科刑法條：
中華民國刑法第三百二十一條第一項第三款：
犯竊盜罪而有左列情形之一者，處六月以上五年以下有期徒刑：
三攜帶兇器而犯之者。


司法院資訊處製作；財團法人民間司法改革基金會備份。
